【裁判字號】    97,消債更,1274
【裁判日期】    980327
【裁判案由】    更生事件
【裁判全文】
臺灣臺南地方法院民事裁定          97年度消債更字第1274號
聲  請  人  甲○○
代  理  人  禎和律師
上列當事人聲請消費者債務清理事件，本院裁定如下：
    主  文
聲請人甲○○自中華民國九十八年三月二十七日下午四時起開始
更生程序。
    理  由
一、按債務人不能清償債務或有不能清償之虞，且無擔保或無優
    先權之債務總額未逾新臺幣1,200 萬元者，於法院裁定開始
    清算程序或宣告破產前，得向法院聲請更生。法院開始更生
    程序之裁定，應載明其年、月、日、時，並即時發生效力，
    消費者債務清理條例第3 條、第42條第1 項、第45條第1 項
    定有明文。
二、本件聲請人主張：聲請人有不能清償債務之情事，前已提出
    債權人清冊，於民國95年5 月間以書面向最大債權銀行安泰
    商業銀行聲請中華民國銀行公會會員辦理消費消費金融案件
    無擔保債務協商機制，協議內容為自民國95年6月起，分84
    期，利率4%，每月10日以新台幣 (下同)22,643 元依各債權
    銀行債權金額比例清償各項債務至全部清償為止。然聲請人
    於96年8月20日突遭雇用單位解雇，全家生計發生重大變化
    ，致96年9月份起無法續為繳納，故聲請人實有不可歸責於
    己之事由致無法履行協議。又其無擔保或無優先權之債務總
    額未逾1,200萬元，復未經法院裁定開始清算程序或宣告破
    產，爰向本院聲請更生等語。
三、查聲請人即債務人甲○○非從事營業活動之人，所積欠無擔
    保或無優先權之債務未逾1,200 萬元，有財政部臺灣省南區
    國稅局臺南市分局97年11月3 日南區國稅南市二字第097005
    2341號函檢送之綜合所得稅相關資料及債權人清冊等件在卷
    可稽。聲請人固曾依中華民國銀行公會會員辦理消費金融案
    件無擔保債務協商機制與金融機構成立之協商，達成每月應
    還款22,643元之還款條件，有財團法人金融聯合徵信中心當
    事人綜合信用報告及協議書可證，惟查聲請人於前開協商成
    立後，因其所任職之友信國際股份有限公司虧損及業務緊縮
    ，致使聲請人於96年8月20日遭到解雇，有友信國際股份有
    限公司97年10月29日信人字第97102901號函所附資遣費計算
    表及離職證明書在卷可稽，是以聲請人於96年9月毀諾，顯
    係不可歸責於己之事由致不能履行。
四、次查，聲請人嗣於97年7月起任職分別於漢泰科技股份有限
    公司、銘慧盛興股份有限公司，惟勞保投保薪資均僅為
    26,400元，有勞保局電子閘門查詢作業表、銘慧盛興股份有
    限公司在職證明書及97年8月份薪資明細表為憑。然聲請人
    於96年8月20日非自願性離職前，96年度所領薪資總計
    375,713元，平均每月收入約46,964元（以96年度1月至8月
    計算），97年7月份以後，月所得銳減為26,400元，扣除其
    最低生活費及2名子女歐玠均（79年12月13日）、歐昇恭（
    81年8月20日）之扶養費用，並不敷清償協商之還款條件
    22,643元。況聲請人積欠之總債務高達0000000元，其雖於
    96年8月20日領有友信國際股份有限公司發給335,042元之資
    遣費，及於96年9月起迄97年6月止領有臺南市政府勞工保險
    局發給失業救濟金共計118,548元，有上開資遣費計算表及
    聲請人郵局帳戶存摺內頁影本在卷足佐，縱令以該離職時資
    遣費及失業救濟金共計453,590元（計算式：335,042元
    +118,548元=453,590元）清償，其所得減免之債務仍屬有限
    ，其每月應清償之金額仍屬不少，自非聲請人所得負擔。是
    以聲請人目前之所得，顯已不足清償前所為之協商款項22,
    643元，則本件聲請人主張其有不可歸責於己之事由致履行
    顯有困難，堪認真實。
四、本件聲請人又查無經法院裁定開始清算或宣告破產之情事，
    有本院民事紀錄查詢表可參；亦無消費者債務清理條例第6
    條第3項、第8條或第46條各款所定駁回更生聲請之事由存在
    ，則聲請人聲請更生，應屬有據，爰裁定如主文。
中    華    民    國    98    年    3    月   27    日
                  民事第一庭  法    官  孫玉文
上為正本係照原本作成。
本件不得抗告。
本裁定已於98年3月27日下午4時公告。
中    華    民    國    98    年    3    月   27    日
                              書 記 官  蘇玟心


司法院資訊處製作；財團法人民間司法改革基金會備份。
